# 私人医院筹备开业（已取得工商营业执照无医疗机构许可证时发生的人员工资、租金支出）

提问人：zhaojinjin 时间：2020-03-14 08:05:33
陈老师您好，请教一下
1.私人医院筹备开业（已取得工商营业执照无医疗机构许可证时发生的人员工资、租金支出等）计入成本的各项支出是否应调入管理费用开办费？
2.私人医院筹备开业（已取得工商营业执照无医疗机构许可证时发生）计入销售费用的各项支出如业务宣传费销售人员奖金是否应调入管理费用开办费？

回答人：chenyiwei
参考《企业会计准则——应用指南》的附录《会计科目和主要账务处理》，筹建期间的支出不形成资产的，均计入“管理费用——开办费”，但个人理解并不合理，还是建议计入与正常经营期间这些支出所应归属的相同科目，如业务宣传费销售人员奖金还是计入销售费用。
但是，问题 1 中“私人医院筹备开业（已取得工商营业执照无医疗机构许可证时发生的人员工资、租金支出等）计入成本的各项支出”应调入管理费用开办费。